# 对投资基金合伙企业的投资份额变动如何处理

提问人：zhangle303 时间：2022-01-09 14:45:04
求助本站的各位大神，公司对外投资了投资基金合伙企业，在合伙企业存续期间本来的投资比例为50%，后续陆续有其他合伙人加入，投资比例被稀释为40%，这时该如何进行账务处理？本公司的投资额已全部缴足，剩余股东的投资额尚未缴足，是否按照认缴的比例来认定？

回答人：chenyiwei
投资类有限合伙企业是“资合”和“人合”的结合，因此对对于权益和收益分享份额这个问题应依据合伙协议的约定判断。如果约定不明确的，则建议通过补充协议方式明确。
另外，需要关注本企业对该合伙企业是否具有控制、共同控制或重大影响，据此确定会计核算模式。这不能仅仅依据出资比例来判断，更重要的是看合伙企业的设立目的、投资对象范围、投资决策机制、收益分配或亏损分担约定等。